【裁判字號】    90,訴,426
【裁判日期】    900827
【裁判案由】    搶奪
【裁判全文】
臺灣板橋地方法院刑事判決                            九十年度訴字第四二六號
    公  訴  人  臺灣板橋地方法院檢察署檢察官
    被      告  乙○○
右列被告因搶奪案件，經檢察官提起公訴（九十年度偵字第九０二號），本院判決如
左：
    主  文
乙○○共同意圖為自己不法之所有，而搶奪他人之動產，累犯，處有期徒刑拾月。
    事  實
一、乙○○前於民國（下同）八十一年間，因麻醉藥品管理條例案件，經本院判處有
    期徒刑八月，緩刑三年，再因麻醉藥品管理條例案件，經臺灣高等法院判處應執
    行有期徒刑五年四月，於八十三年三月十四日確定，前開緩刑宣告嗣經撤銷，經
    合併執行有期徒刑六年，八十七年十月十四日縮刑期滿。猶不知悔改，與李士傑
    （業經判決確定）基於共同意圖為自己不法所有之犯意聯絡，於八十九年六月二
    十五日九時許，由李士傑駕駛二Ｇ─二九五六號自用小客車，搭載乙○○行經臺
    北縣永和市○○路二七巷口，乘路人甲○○未及防備之際，由乙○○自駕駛座右
    側伸手搶奪甲○○所有之手提包一只（內有身份證、健保卡、郵局存摺、新臺幣
    一萬八千元、美金十一元、小皮包二只等物），得手後即駕車逃逸。嗣於八十九
    年七月十七日十八時許，李士傑駕駛改懸掛ＡＭ─三七０二號車牌之ＥＢ─七五
    二八號小客車行經臺北縣板橋市○○路六十三號時，為警當場查獲，而供出上情
    。
二、案經臺灣板橋地方法院檢察署檢察官簽分後偵查起訴。
    理  由
一、訊據被告乙○○矢口否認有前揭搶奪犯行，辯稱：當天伊至某公司應徵，有該公
    司劉先生可證，李士傑所供前後不一，被害人甲○○顯然認錯人云云。惟查：被
    害人甲○○於警訊時已陳稱，當天早上我要去菜市場買水果，走到民族路二十七
    巷口時，有一部自小客從前方倒車至我身旁後搖下車窗，由駕駛座旁的歹徒動手
    向我行搶，然後開車逃逸。歹徒所使用之車輛為深藍色二千ＣＣ的自小客，車牌
    用黑色東西擋住，而當時駕車及動手行搶的歹徒面貌我記得很清楚，並當場指認
    李士傑就是開車的歹徒。於本院審理李士傑被訴搶奪案件（即本院八十九年度訴
    字第一二九六號）時，在證人指認室內證稱：：：，我看得很清楚，車上有二個
    人，我與搶我的人有打照面，我能認得出來搶我的二人。我到警局指認時，還告
    訴叫我指認的警察說抓到的人是司機，並不是出手搶皮包的人。並確定被告就是
    出手搶的人，因為當時他們從巷內出來，車子開的很慢，我看得很清楚，搶我時
    被告有將頭、手伸出車外，沒有戴帽子及眼鏡，我還可以確定被海山分局查獲的
    是司機，當庭這個是搶匪（即被告乙○○）。現在我從電視螢幕看起來，與當初
    被告在車內的情況幾乎相同，所以我更可以百分之百確定就是他，當時我還問他
    為何搶我皮包，他沒有回答，司機就加速油門逃逸。我非常確定就是他搶我皮包
    ，我並沒有近視，在海山分局已能認出司機來，在此不可能認錯等語（參見偵查
    卷第四十九頁至五十一頁）。共犯李士傑於該案審理時亦供稱：偵查當時不方便
    當被告面說是和他一起搶，但被借提那天有告訴警察：「阿元」就是「乙○○」
    等語，按被害人甲○○、共犯李士傑均與被告無仇隙，所指應堪採信，且有贓物
    認領保管單一紙在卷可稽。被告雖辯稱有「劉先生」可證其清白，惟被告自九十
    年三月六日起即表示要尋找該人，迄今尚未提供該人之年籍、姓名供本院查證，
    實難認有該人之存在，且被害人、共犯均指訴歷歷，被告空言置辯自難採信，其
    犯行事證明確，洵堪認定。
二、核被告乙○○所為，係犯刑法第三百二十五條第一項之搶奪罪。其與李士傑有犯
    意聯絡及行為分擔，為共同正犯。又被告有事實欄所載犯罪科刑執行情形，有臺
    灣高等法院檢察署刑案紀錄簡覆表在卷可稽，其於有期徒刑執行完畢五年內再犯
    本罪，為累犯，爰依法加重其刑。爰審酌被告素行及其犯罪動機、目的、手段、
    犯後態度等一切情狀，量處如主文所示之刑，以示懲儆。
據上論斷，應依刑事訴訟法第二百九十九條第一項前段，刑法第二十八條、第三百二
十五條第一項、第四十七條，判決如主文。
本案經檢察官鄧媛到庭執行職務。
中      華      民      國    九十      年      八      月    二十七    日
                                    台灣板橋地方法院刑事第四庭
                                        法  官  王  敏  慧
右正本証明與原本無異
如不服本判決應於送達後十日內向本院提出上訴狀
                                        書記官  廖  美  紅
中      華      民      國    九十      年      八      月     三十     日
附錄本案論罪科刑法條全文：
刑法第三百二十五條
意圖為自己或第三人不法之所有，而搶奪他人之動產者，處六月以上五年以下有期徒
刑。
因而致人於死者，處無期徒刑或七年以上有期徒刑，致重傷者，處三年以上十年以下
有期徒刑。
第一項之未遂犯罰之。


司法院資訊處製作；財團法人民間司法改革基金會備份。
